# 公司尚未正式开展业务，大额专利技术的摊销问题

提问人：13916077517 时间：2018-02-02 17:47:07
应当考虑这项技术所包含的价值是通过何种方式实现的，如这项专利只能使用多少年？还是可以用于生产多少个产品？如果与年限有关，则应该在可使用年限内摊销，如果是与产品数量相关，则可以等到生产出相应产品后摊销至产品成本中。

回答人：chenyiwei
补充一点：即使可以不摊销，也应高度关注是否存在减值迹象，如有更新、成本更低的技术出现，用该技术生产的产品需求减少或价格下跌等。如果建设调试时间超预期，也要考虑减值问题。